# 应付职工薪酬和代扣代缴个人所得税

提问人：zl10552303 时间：2020-01-17 20:21:05
陈版您好，我想请教个问题，由于公司延迟两个月缴纳工资，故存在个人承担的社保和代扣代缴个人所得税均为负数，期末将这部分和应付职工薪酬合并，即冲减应付职工薪酬余额，是否合理，如不合理，是否应该重分类到其他应收款提坏账，这部分有无明确的说法，谢谢

回答人：chenyiwei
建议将其中明确可识别的个人承担的社保和代扣代缴个人所得税的余额确认为其他应收款，理论上也应纳入坏账计提范围，当然实务中这部分款项的坏账风险极低。